【裁判字號】    94,交簡上,150
【裁判日期】    950516
【裁判案由】    過失傷害
【裁判全文】
臺灣桃園地方法院刑事判決           94年度交簡上字第150號
上  訴  人
即  被  告  乙○○
上列上訴人即被告因過失傷害案件，不服本院民國94年10月31日
94年度桃簡字第1632號第一審刑事簡易判決（聲請簡易判決處刑
案號：94年度偵字第11022 號），提起上訴，本院管轄之第二審
合議庭判決如下：
    主  文
原判決撤銷。
乙○○因過失傷害人，處拘役伍拾日，如易科罰金，以參佰元折
算壹日。緩刑貳年。
    事  實
一、乙○○於民國94年4 月16日7 時1 分許，騎乘車牌號碼JL5-
    068 號重型機車，沿桃園縣大園鄉○○ ○道路，由林村往
    埔心村方向行駛，途經大園鄉三石村1 鄰三塊石3 之5 號前
    時，本應注意車前狀況，並隨時採取必要之安全措施，以防
    止危險之發生，而依當時天候晴、日間自然光線、路面無缺
    陷、無障礙物、視距良好等情況，並無不能注意之情事，竟
    疏未注意同向右前方由甲○○○騎乘之車牌號碼ICG-339 號
    重型機車，已顯示左轉燈光並繼續行駛約80公尺，隨時可能
    左轉，猶貿然前行，適甲○○○駛至該處見家門不遠，亦疏
    未注意左後方之乙○○來車動態，即逕自左轉，致乙○○見
    狀煞避不及，所騎機車之車頭遂直接擦撞甲○○○所乘機車
    之右後擋泥板，使甲○○○因此人車倒地，並受有左側踝骨
    開放性骨折之傷害。乙○○於肇事後，於有偵查犯罪權限之
    機關未發覺犯罪前，向據報到場處理之警員丙○○坦承肇事
    自首，進而接受本件之裁判。
二、案經甲○○○訴由桃園縣政府警察局大園分局報告臺灣桃園
    地方法院檢察署檢察官偵查聲請以簡易判決處刑。
    理  由
一、上訴人即被告乙○○於審判期日並未到庭，惟上揭過失傷害
    之犯行，業據其於檢察官偵查及本院行準備程序時均坦承不
    諱，核與告訴人甲○○○於警詢時指訴其因本件車禍受有傷
    害之情相符，復有道路交通事故調查報告表1 份、現場照片
    10張及長庚紀念醫院出具之診斷證明書1 份在卷可稽。而被
    告於肇事前係騎乘機車於桃園縣大園鄉○○ ○道路，由林
    村往埔心村方向之車道左側行駛，告訴人則騎乘機車行駛於
    同車道之右前方，且於肇事前已顯示左轉燈光並繼續往前行
    駛約達80公尺等節，既經被告、告訴人分別於本院行準備程
    序及審理時到庭供證明確，再佐以前開道路交通事故調查報
    告表所繪現場圖暨現場照片所示：肇事路段設有分向線，為
    雙向2 車道，肇事後被告所騎重型機車倒於分向線上，大部
    份車身係位於對向車道內，車後之對向車道內並留有刮地痕
    一道長約7.5 公尺，係由分向線之內側往外延伸；告訴人所
    騎重型機車則倒於原行駛車道靠分向線處，右後方擋泥板留
    有擦痕等現場跡證研判，本件車禍顯係被告騎乘重型機車，
    疏未注意同向右前方由告訴人騎乘之重型機車，已顯示左轉
    燈光並繼續行駛相當距離，隨時可能左轉，猶貿然前行，適
    告訴人亦疏未注意左後方之被告來車，即逕自左轉，致被告
    煞避不及，所騎機車車頭遂直接擦撞告訴人所乘機車之右後
    擋泥板所致。至告訴人於本院審理時到庭陳稱：伊均保持直
    行未轉彎云云，則與上開事證有悖，顯係出於誤記，自非可
    採。
二、按汽車駕駛人應注意車前狀況，並隨時採取必要之安全措施
    ，道路交通安全規則第94條第3 項定有明文。查被告為合法
    考領有重型機車駕駛執照之人，有駕駛執照影本1 份在卷可
    佐，對於前開規定自應知之甚稔，而參之當時天候晴、日間
    自然光線、路面無缺陷、無障礙物、視距良好，有前揭道路
    交通事故調查報告表足憑，顯無不能注意之情事，詎竟疏未
    注意告訴人同向右前方由告訴人騎乘之重型機車，已顯示左
    轉燈光並繼續行駛相當距離，隨時可能左轉，猶貿然前行，
    以致肇事，其有過失甚明；雖告訴人疏未注意左後方之被告
    來車，即逕自左轉，就本件車禍之發生亦與有過失，惟仍不
    因此解免被告過失刑責。被告之過失行為與告訴人所受傷害
    間，復具相當因果關係，是其有過失傷害之犯行，至為灼然
    。又汽車在同一車道行駛時，除擬超越前車外，後車與前車
    之間應保持隨時可以煞停之距離，道路交通安全規則第94條
    第1 項固有明文，惟此係在規範行駛於同一條動線上車輛之
    前後車距離，本案被告與告訴人所騎機車係分別於車道之左
    、右側行駛，非屬在同一條動線上，既如前述，顯無前後車
    之關係存在，是檢察官認被告就本件車禍，另有疏未與告訴
    人騎車保持可隨時煞停距離之過失，容有誤會，併予敘明。
    綜上所述，本件事證明確，被告犯行堪以認定，應予依法論
    科。
三、核被告乙○○所為，係犯刑法第284 條第1 項前段之過失傷
    害罪。又被告於肇事後警員丙○○到場處理發覺上情前，主
    動陳述上開肇事經過乙情，業據證人丙○○於審理時到庭證
    述明確，且被告復於事後接受本院之審理，已符刑法第62條
    條前段規定自首之要件，應依同條規定減輕其刑。
四、原審以被告犯行明確，就被告所犯過失傷害罪，依法論罪科
    刑，原非無見。惟原判決漏未就告訴人亦與有過失，及被告
    係屬自首之有利事實予以審酌認定，致未依法減輕其刑，於
    法自有違誤，原判決既屬可議而無可維持，自應予以撤銷，
    而由本院管轄之第二審合議庭自為改判。爰審酌被告素行、
    與告訴人就本件車禍發生應負之過失責任比例、告訴人所受
    傷勢、所生危害及被告犯罪後始終坦承犯行、態度良好等一
    切情狀，量處如主文第二項所示之刑，並諭知易科罰金之折
    算標準，以示懲儆。末查被告前又未曾受有期徒刑以上刑之
    宣告，有臺灣高等法院被告前案紀錄表1 件在卷可查，且其
    於第一審辯論終結後，已與告訴人達成賠償和解事宜，此據
    告訴人於本院審理時到庭證述無訛，足見被告確有悔改之意
    ，應無再犯之虞，本院管轄之第二審合議庭認其所受宣告之
    刑以暫不執行為適當，併予宣告緩刑2 年，以啟自新。
五、被告經合法傳喚，無正當理由不到庭，爰不待其陳述逕行判
    決。
據上論斷，應依刑事訴訟法第455 條之1 第3 項、第369 條第1
項前段、第364 條、第371 條、第299 條第1 項前段，刑法第28
4 條第1 項前段、第62條前段、第41條第1 項前段、第74條第1
款，罰金罰鍰提高標準條例第1 條前段、第2 條，判決如主文。
本案經檢察官崔秉君到庭執行職務。
中    華    民    國    95    年    5     月    16    日
                  交通法庭審判長法  官  蔡 榮 澤
                                法  官  袁 雪 華
                                法  官  丁 俊 成
以上正本證明與原本無異。
不得上訴。
                                書記官  簡 慧 瑛
中    華    民    國    95    年    5     月    17    日
附錄本案論罪科刑依據之法條：
刑法第284條：
因過失傷害人者，處6 月以下有期徒刑、拘役或五百元以下罰金
，致重傷者，處1 年以下有期徒刑、拘役或五百元以下罰金。
從事業務之人，因業務上之過失傷害人者，處1 年以下有期徒刑
、拘役或一千元以下罰金，致重傷者，處3 年以下有期徒刑、拘
役或二千元以下罰金。


司法院資訊處製作；財團法人民間司法改革基金會備份。
